臺灣臺中地方法院民事判決　九十二年度訴字第二三六三號
　　原　　　告　財團法人汽車交通事故特別補償基金
　　法定代理人　張秀蓮
　　訴訟代理人　丙○○
　　　　　　　　乙○○
　　被　　　告　戊○○
　　　　　　　　丁○○
　　共　　　同
　　訴訟代理人　陳光龍　　　律師
　　共　　　同
　　複　代理人　劉清彬　　　律師
　　受　告知人　甲○○
右當事人間請求損害賠償事件，本院於民國九十四年四月一日言詞辯論終結，判決如
左：
    主      文
被告戊○○應給付原告新臺幣壹仟零肆拾捌元及自民國九十二年六月七日起至清償日
止，按年息百分之五計算之利息。
原告其餘之訴駁回。
訴訟費用由被告戊○○負擔百分之一，餘由原告負擔。
    事實及理由
壹、原告主張：緣被告戊○○於民國（下同）九十年六月二十二日二十一時許，駕駛
    被告丁○○所有未投保強制汽車責任保險之車牌號碼Ｊ六─六六二五號之自小客
    車，在台中市○○路、大墩十四街處，與受告知訴訟人即被害人甲○○（下稱被
    害人甲○○）駕駛車牌ＪＲＷ─七五五號之重型機車發生車禍，造成訴外人即被
    害人卓冠琳體傷、甲○○殘廢，被告戊○○並因過失傷害經臺灣高等法院臺中分
    院九十一年度交上易字第一四八○號刑事判決確定（下稱本件刑事判決），因被
    告丁○○未依強制汽車責任保險法第四條之規定投保強制汽車責任保險，被害人
    卓冠琳、甲○○乃依強制汽車責任保險法第三十八條第一項之規定，向原告請求
    補償，有關卓冠琳之部分，經原告核付自九十年六月二十二日至二十五日住院四
    日之看護費新臺幣（下同）四千元、病房差額費四千八百元、醫療費用負擔三百
    六十三元，總額為九千一百六十三元；有關甲○○之部分，經原告核付醫療費用
    三萬二千八百四十元、看護費用三萬元、交通費用八千七百八十元、殘廢給付包
    括第六項第二等級給付一百一十七萬元、第五十二項第十二等級給付一十二萬元
    共一百二十九萬元，總額為一百三十六萬一千六百二十元。查被告丁○○未依強
    制汽車責任保險法第四條之規定投保強制汽車責任保險，核屬違反保護他人之法
    律，致生損害於他人，依民法第一百八十四條第二項之規定，應負損害賠償責任
    ；而被告戊○○之行為，核與民法第一百八十四條第一項、第一百九十一條之二
    規定相符，應負損害賠償責任，原告爰依強制汽車責任保險法第三十九條第一項
    、第二項之規定，向被告二人提起本訴訟求償上開補償金額等語。並聲明：(一)被
    告戊○○應給付原告一百三十七萬零七百八十三元，及自支付命令送達之翌日起
    至清償日止，按年息百分之五計算之利息；(二)被告丁○○應給付原告一百三十七
    萬零七百八十三元，及自支付命令送達之翌日起至清償日止，按年息百分之五計
    算之利息；(三)第一項與第二項給付，如其中一被告已為給付，在其清償範圍之內
    他被告免為給付之義務。
貳、被告則均以：本件車禍之發生，駕車者係被告戊○○，並非被告丁○○，故被告
    丁○○並無過失侵害行為之情事，其對於被害人卓冠琳、甲○○之損害，不須負
    賠償責任，原告不得直接向被告丁○○求償。再被告對於訴外人卓冠琳所受之傷
    勢並不爭執，惟否認訴外人甲○○受有上開傷害，查被害人甲○○於車禍前即曾
    於八十八年十一月二十二日至十二月四日因非典型肺炎住院於中國醫藥學院，並
    發現有肌肉柔軟度上之問題，並曾於九十年五月二十三日，自稱有手腳麻痛並有
    歇斯底里情況而急診就醫於林新醫院，其於九十年六月二十二日二十一時許發生
    車禍後，隨即前往林新醫院急診接受治療，當時甲○○步行就醫，行走並無問題
    ，而其傷勢為身體多處挫傷、陰道血腫，醫生欲為其縫合傷口，但為甲○○拒絕
    並即自動出院，是顯見車禍發生後，甲○○並無頭部外傷及肢體癱瘓之問題，其
    後甲○○又於同年七月二十三日晚上前往中國醫藥學院急診接受治療，距離車禍
    發生已有一個月，當時是因胃痛急診，甲○○雖有提及左側肢體麻痛，但仍可忍
    受，經肌力檢查結果為五分，肌力正常，同年七月二十五日即出院改門診治療，
    出院時活動不受限制，並無肢體癱瘓之情形，其再於同年九月十四日至二十六日
    、九十一年三月二日至六日、九十一年四月十三日至二十日、九十一年五月三日
    至十七日分別赴林新醫院門診安排住院，主訴為便秘及失眠，胃痛經診斷為胃腸
    炎、便秘及失眠經診斷為腸阻塞等，之後即無任何就醫住院記錄，由上述就診經
    過得知，甲○○診斷證明書上雖記載：「頭部外傷合併左側肢體癱瘓，頭部外傷
    后症後群，消化機能障礙」，惟與車禍實無任何關聯性可言。況甲○○於車禍以
    後，行動仍屬正常，仍可以騎乘機車，上街買報紙，故甲○○並無診斷證明書記
    載之傷勢情形，從而，甲○○也就無須他人看護，則原告主張甲○○支出看護費
    用三萬元，顯與事實不符，再甲○○於車禍發生以後，並沒有因中樞神經系統機
    能病變引起偏癱之情形，且無胸腹部臟器遺存障害之情形，原告對於甲○○之傷
    勢並未嚴加審核，貿然以甲○○受有第二等級及第十二等級之殘廢，給付甲○○
    一百二十九萬元，顯有未當。此外，本件車禍之發生係甲○○駕駛重機車超載，
    行經無號誌交岔路口支線道車未暫停讓幹線道車先行之過失行為所引起，縱使依
    據台灣省車輛行車事故覆議鑑定委員會之覆議意見認為被告戊○○也有過失，但
    被告戊○○之過失責任輕微，而依據強制汽車責任保險法施行細則第九條規定，
    肇事汽車非被保險汽車，特別補償基金依本法第三十九條第二項規定，向加害人
    或汽車所有人求償時，應依非被保險汽車之肇事責任比例計算求償額，故原告以
    其補償保險金之全額向被告求償，與上開規定亦有未符，應依據過失比例扣減之
    ；另甲○○於車禍發生以後，九十年六月二十二日至同年六月二十五日在中國醫
    藥學院及林新醫院之醫療費用一萬四千一百八十七元，係由被告戊○○支付，應
    加以扣除等語資為抗辯。並聲明：原告之訴駁回。
參、本件經兩造整理並協議簡化爭點後，兩造不爭執及爭點事項如次：
一、兩造不爭執事項：
  (一)被告戊○○於臺灣高等法院臺中分院九十一年度交上易字第一四八○號所載之時
    、地，因車禍過失致被害人甲○○受傷及卓冠琳受有如判決書所載之傷勢。
  (二)本件刑事判決所認定之事實（除甲○○所受傷勢外）、判決理由及肇事責任鑑定
    報告均為真正。
  (三)原告九十二年八月十五日起訴狀所載之理賠過程為真正。
  (四)被告戊○○對於原告理賠予被害人卓冠琳之金額九千一百六十三元不爭執。
  (五)被告戊○○對原告主張依強制汽車責任保險法第三十九條第一、二項向其求償不
    爭執。
  (六)兩造同意被害人甲○○、卓冠琳因本件車禍所受之損害總數，除被告爭執之部分
    外，即為原告理賠之項目及金額，其餘均不予列計。
  (七)對於原告理賠被害人甲○○之金額中，其醫療費用支出項下之：1.全民健康保險
    負擔二萬零七百三十七元、2.病房費差額九千一百六十三元、3.掛號費二千九百
    四十元、4.交通費用八千七百八十元等支出因為無法區分就診之原因，雖被告否
    認被害人甲○○受有第二級及第十二級之殘廢，為便利起見，被告不爭執原告上
    開支出為真正。
二、兩造之爭點所在：
  (一)原告依民法第一百八十四條第二項及強制汽車責任保險法第三十九條第一、二項
    規定對被告丁○○求償是否有理由？若有理由，其金額為多少？
  (二)原告對被告戊○○求償雖屬有據，惟其金額應為多少？即原告理賠予被害人甲○○第二級殘廢給付及第十二級殘廢給付合計一百二十九萬元，以及看護費用三萬
    元是否合理？被害人甲○○是否確因本件車禍受有上開支出之損害？
  (三)被告戊○○主張被害人甲○○、卓冠琳與有過失是否有理由？兩造之過失責任比
    例應為多少？
肆、本院之判斷：
一、原告主張被告丁○○未依強制汽車責任保險法第四條之規定投保強制汽車責任保
    險，被害人卓冠琳、甲○○乃依強制汽車責任保險法第三十八條第一項之規定，
    向原告請求補償，核屬違反保護他人之法律，致生損害於他人，依民法第一百八
    十四條第二項之規定，應負損害賠償責任等語，被告丁○○則辯以：本件車禍之
    發生，駕車者係被告戊○○，並非被告丁○○，故被告丁○○並無過失侵害行為
    之情事，其對於被害人卓冠琳、甲○○之損害，不須負賠償責任，故原告不得直
    接向被告丁○○求償等語。經查，按汽強制汽車責任保險法之立法目在保護汽車
    交通事故之受害人，就其所受損害得於保險金額範圍內確實獲償，本質上仍不失
    為「責任保險」，即以加害人或汽車所有人依侵權行為法規定負有損害賠償之責
    任為要件，並無提高加害人或汽車所有人為無過失賠償責任之意旨。此觀同法第
    三十九條第一項：「特別補償基金依前條規定為補償者，視為加害人或汽車所有
    人損害賠償金額之一部分」，該法施行細則第九條：「肇事汽車非被保險汽車，
    特別補償基金依本法第三十九條第二項規定，向加害人或汽車所有人求償時，應
    依該非被保險汽車肇事責任比例計算求償額。」等規定，亦徵明確，可見加害人
    或汽車所有人依強制汽車責任保險法第三十九條第二項規定所負之責任，為其依
    侵權行為法應負之損害賠償責任，並無使其負無過失責任之意，故特別補償基金
    依該規定求償時，仍以渠等有故意或過失為要件。再參諸強制汽車責任保險法第
    三十九條第二項之立法理由亦已載明「基於公平原則，並配合第一項規定，爰於
    第二項明定特別補償基金於補償受害人損失後，得直接向加害人或汽車所有人求
    償」，足見該項規定之目的僅在於配合同條第一項之規定，防止加害人或汽車所
    有人因特別補償基金對受害人補償後，在補償金範圍內同時解免其等對受害人損
    害賠償義務所產生之不公平現象，始以法律規定之方式，賦予特別補償基金代位
    受害人向加害人或汽車所有人求償之權利；亦即強制汽車責任保險法第三十九條
    第二項規定，其本質上仍為保險代位權，特別補償基金直接向加害人或汽車所有
    人求償，係基於受害人或其繼承人損害賠償請求權之法定移轉，上開法律規定並
    未使特別補償基金取得對加害人或汽車所有人獨立之求償權，特別補償基金僅於
    加害人或汽車所有人依民法或其特別法應就受害人或其繼承人負損害賠償之義務
    時，始得對加害人或汽車所有人代位求償（臺灣高等法院花蓮分院九十二年度上
    易字第一三號判決意旨參照）。本件被告戊○○乃駕駛登記於被告丁○○名下之
    汽車而肇事，為兩造所不爭，則被告丁○○僅是汽車所有人，原告亦未舉證證明
    被告丁○○對於本件車禍事故之發生有何故意或過失，亦難認被害人甲○○、卓
    冠琳之受傷與被告丁○○有何因果關係，則依上開說明，原告請求被告丁○○給
    付即屬無據。
二、按汽車行駛至無號誌之交岔路口，應減速慢行，作隨時停車之準備；駕駛人應注
    意車前狀況，並隨時採取必要之安全措施；道路交通安全規則第九十三條第一項
    第二款、第九十四條第三項分別定有明文。被告戊○○駕駛汽車，自應注意上述
    道路交通安全規則之規定，且依當時情況，並無不能注意之情事竟疏未注意，適
    被害人甲○○騎乘機車超載（搭載被害人卓冠琳及訴外人施博儒、卓冠治共三人
    ），亦疏未注意行駛至無號誌交岔路口，支線道車應暫停讓幹道車先行，且未注
    意車前狀況，以致肇事，故被告戊○○及被害人甲○○對本件車禍之發生均有過
    失，此有本件刑事判決書及台灣省台中市區車輛行車事故鑑定委員會鑑定函各一
    份在卷可按，並經本院依職權調閱刑事判決卷宗審視無訛，且被害人甲○○應為
    肇事主因，被告戊○○應為肇事次因，此經送請台灣省汽車肇事覆議鑑定委員會
    覆議結果，亦持相同看法，此亦有覆議函一份附卷足憑，故被告上開過失行為應
    堪認定，此亦為被告所不爭執。本院斟酌本件兩造肇事經過、台中市○○○道路
    交通事故調查報告表繪製之事故現場圖示、現場照片、兩造之違反上開道路交通
    安全規則等情狀，認應課以被害人甲○○百分之七十、被告戊○○百分之三十之
    過失責任為適當。而被害人甲○○騎乘機車附載被害人卓冠琳，為被害人卓冠琳
    之使用人，依民法第二百十七條第三項規定，被害人卓冠琳自應承擔百分之七十
    之過失責任。
三、本件被告戊○○對上開車禍事故之發生應負侵權行為責任，原告依強制汽車責任
    保險法第三十九條第一、二項向其求償，即屬有據，茲就原告對被告戊○○求償
    之項目及金額，分別審酌如下：
  (一)被告戊○○對於原告理賠予被害人卓冠琳之金額九千一百六十三元，及理賠予被
    害人甲○○之金額中，其醫療費用支出項下之：1.全民健康保險負擔二萬零七百
    三十七元、2.病房費差額九千一百六十三元、3.掛號費二千九百四十元、4.交通
    費用八千七百八十元等支出並不爭執，是原告對被告戊○○請求上開金額計五萬
    零七百八十三元，應屬有據。
  (二)關於原告理賠予被害人甲○○第二級殘廢給付及第十二級殘廢給付合計一百二十
    九萬元，以及看護費用三萬元是否合理？此涉及被害人甲○○是否確因本件車禍
    受有上開支出之損害？經查：
  1.原告主張被害人甲○○因本件車禍受有「頭部外傷合併左側肢體癱瘓，頭部外傷
    后症候群、消化機能障礙」等傷害，此可參照林新醫院九十一年十月二十二日診
    斷證明書（本院卷第一宗第七頁）之記載自明。再車禍發生以後被害人甲○○因
    身體多處挫傷、陰道血腫，醫師欲為其縫合傷口，但甲○○拒絕，即於當日自動
    出院，由於甲○○因身體多處挫傷而麻痛，且急於迴避醫師縫合其私處傷口，而
    未能及時查出所有症狀即匆促出院，符合事理之常，不能因此否定甲○○其後在
    中國醫藥學院附設醫院神經外科住院之診斷結果，且該醫院經本院函詢亦稱：甲○○女士於九十年七月四日至同年月二十五日在本院神經外科住院，當時主訴為
    車禍受傷合併頸椎受傷，四肢無力，發生時間於住院前一個月‧‧‧後來之輕癱
    與尿失禁應是頸椎受傷殘留之後遺症等語（參見中國醫藥大學附設醫院九十三年
    三月三十一日院歷字第九三○三一一七一號函所附主治醫師之書面病情說明，本
    院卷第二宗第五七○頁），故被害人甲○○確因本件車禍受有第二級殘廢（左側
    肢體輕癱）及第十二級殘廢（腹部臟器障礙）之傷害，原告據以理賠上開殘廢給
    付及看護費用均無違誤等語（原告理賠項目及金額詳見本院卷第二宗第四八三頁
    原告理算過程書）。
  2.被告則以：被害人甲○○於車禍發生前就有肺炎及腎臟方面之疾病，且手腳已經
    有麻痛的情形，而車禍當時甲○○腦部並未受傷，車禍當晚甲○○前往就醫時肢
    體也沒有問題，所以原告主張甲○○因為車禍受有「頭部外傷合併左側肢體癱瘓
    、頭部外傷后症候群、消化機能障礙」等傷害，並不足採，是甲○○也就無須他
    人看護，又被害人甲○○於車禍發生以後，並沒有因中樞神經系統機能病變引起
    偏癱之情形，且無胸腹部臟器遺存障害之情形，是原告對於甲○○之傷勢並未嚴
    加審核，貿然以甲○○受有第二等級及第十二等級之殘廢，給付甲○○一百二十
    九萬元及看護費用三萬元，核無必要，即無向被告請求之理等語置辯（被告關於
    被害人甲○○就診經過之疑慮說明，詳見被告歷次答辯狀）。
  3.查，原告主張被害人甲○○確因本件車禍受有第二級殘廢（左側肢體輕癱）及第
    十二級殘廢（腹部臟器障礙）之傷害，固有其提出之林新醫院九十年八月十八日
    、九十一年十月二十二日診斷證明書二紙、中國醫藥大學附設醫院九十年八月二
    十八日出具之診斷證明書道路交通事故證明書一紙、補償金理算書及收據二份、
    勞工保險殘廢診斷書一紙及本院函詢中國醫藥大學附設醫院九十三年三月三十一
    日院歷字第九三○三一一七一號函所附主治醫師之書面病情說明一份為證。惟依
　　被告所提出之被害人甲○○於事故發生後九十年十一月間之攝影翻拍所得照片六
    幀觀之，被害人甲○○之行走正常，並無左側肢體輕癱之情事，原告對於上開照
    片之真正亦不爭執，且本院迭次傳訊被害人甲○○到庭並由被告聲請告知訴訟（
    本院卷第二宗第五五七頁），被害人甲○○均未到庭以供本院參酌其具體之傷勢
    情況，則被告戊○○主張被害人甲○○並無因本件車禍而受第二級及第十二級殘
    廢等情，顯非無稽。本院乃依被告之聲請，向林新醫院及中國醫藥大學附設醫院
    調取被害人甲○○於八十八年間至九十一年底之所有病歷資料，並將上開病歷資
    料檢送財團法人國泰綜合醫院就被害人甲○○是否確因本件車禍而受有勞保殘廢
    給付標準第六項第二級及第五十二項第十二級之殘廢之傷害？經該醫院鑑定後函
    覆本院：針對施小姐於林新醫院及中國醫藥大學附設醫院之就診病歷，本院提請
    神經外科張坤權醫師鑑定之，鑑定結果如下：1.有關左側肢體輕癱部分：Ａ、九
    十年六月二十二日下午九時五十五分，林新醫院急診病歷顯示施小姐係步行至該
    院急診，主訴有陰唇裂傷、左側手背擦傷，護理評估為意識清楚、肢體完整、皮
    膚有傷口；經照會婦產科，醫師建議應陰唇縫合，然施小姐拒絕縫合治療，並簽
    妥自動出院證明書後於六月二十三日上午一時十分自動出院。Ｂ、同年七月二十
    四日至二十五日入住中國醫藥大學附設醫院，神經檢查顯示四肢肌肉運動有第四
    級強度，排除頸椎外傷，並確定無左側肢體癱瘓之現象；二十七日頸椎核磁共振
    檢查報告，其頸椎椎間盤正常；八月六日腰椎電腦斷層檢查報告正常；八月十四
    日兩下肢肌電圖報告顯示兩下肢無損傷，運動神經及感覺神經報告正常。Ｃ、同
    年八月二十一日於林新醫院之腰椎、骨盤檢查報告無骨折情況；九十一年三月一
    日至六日入住林新醫院，經診斷為腸骨炎、十二指腸炎、腹脹，神經學檢查無不
    正常發現及腦震盪症候群；同年五月三日至十七日間，住院檢查有慢性便秘、腹
    脹、神經學檢查無不正常發現。Ｄ、綜上所述，施小姐兩下肢神經運動感覺肌電
    圖正常，腰椎及電腦斷層檢查正常，頸椎核磁共振檢查正常，故並無左側肢體輕
    癱之現象。2.有關消化機能障礙之殘廢情形部分：施小姐曾有腹部剖腹產之病史
    ，依據所附之病歷記載，均為腹脹、噁心、嘔吐、多日不解大便等現象，其應係
    慢性便秘、無消化機能障礙之殘廢情況（依據勞保殘廢給付標準表第六項第二級
    及第五十二項第十二級之殘廢程度），此有該醫院九十四年元月十八日（九四）
    院秘字第八三號函一份在卷可稽（本院卷第三宗第十四頁），雖原告以被害人甲○○受有上開第二級及第十二級殘廢，有中國醫藥大學附設醫院九十年八月二十
    八日出具之診斷證明書（本院卷第二宗第六二三頁）、及林新醫院九十一年五月
    三十一日出具之診斷證明書（本院卷第二宗第六二二頁）及九十二年一月二十一
    日出具之勞工保險殘廢診斷書（本院卷第二宗第六二四頁）為證，因認上開國泰
    醫院之鑑定意見尚難採信云云，然而，關於上開二醫院出具之診斷證明書容有疑
    義，本院乃就出具診斷證明書之具體情況，於九十三年三月十九日分別函詢中國
    醫藥大學附設醫院、林新醫院，中國醫藥大學附設醫院於同年三月三十一日函復
    本院，而林新醫院亦於九十三年四月二十日函覆本院：．．．甲○○君係距事發
    約二個月後方來本院神經外科就診，故施君之詳細檢查報告及住院資料，請調閱
    中國醫藥大學附設醫院之病歷資料以為佐證；施君之診斷係以中國醫藥大學附設
    醫院之診斷為依據．．．等語。此有上開二醫院之回函一份附卷可參（本院卷第
    二宗第五六九、五七○頁、第五七六、五七七頁），本院再就被害人甲○○所受
    之傷勢是否與車禍有關函詢中國醫藥大學附設醫院，該醫院於九十三年九月二十
    七日再函覆本院：甲○○小姐來院就醫已是一個月前受傷之後之事，來院記錄有
    骨盆及下肢挫傷、臨床上檢查為下肢無力（肌力約四分，正常肌力為五分），肌
    力比正常人稍差，磁振造影檢查為正常（頸椎），電腦斷層檢查亦正常（腰椎）
    ，故診斷依據是根據臨床理學檢查如肌力稍差、雙腿肌腱反射稍強，由此觀之，
    應屬疑似頸椎受傷，至於尿失禁或肌體殘障之程度，需再回門診檢視，理論上應
    無此嚴重，患者已三年未回診，有再鑑定之必要等語，此亦有該醫院之回函一份
    在卷可考（本院卷第二宗第六七八、六七九頁），是參諸上開中國醫藥大學附設
    醫院九十三年九月二十七日之函覆意見，及財團法人國泰綜合醫院乃依據林新醫
    院及中國醫藥大學附設醫院之被害人甲○○於八十八年間至九十一年底之所有病
    歷資料及該二醫院之函覆意見所為之綜合判斷，且其理由敘述明確，自應以財團
    法人國泰綜合醫院之上開鑑定意見較可採信，原告指摘該鑑定報告不足採信云云
    ，自無可取。是依上開財團法人國泰綜合醫院之鑑定報告以觀，被害人甲○○應
    無因本件車禍而受有勞保殘廢給付標準第六項第二級及第五十二項第十二級之殘
    廢之傷害，且原告亦未舉證證明被害人甲○○確有因本件車禍而需支付看護費用
    之必要，則原告據以理賠被害人甲○○第二級殘廢給付及第十二級殘廢給付合計
    一百二十九萬元，以及看護費用三萬元，既無從證明係因被告戊○○之過失所致
    ，原告此部分向被告戊○○求償即屬無據。
  (三)基上，本件原告理賠予被害人甲○○、卓冠琳之金額中，得對被告戊○○求償之
    金額計為五萬零七百八十三元。另按損害之發生或擴大，被害人與有過失者，法
    院得減輕賠償金額，民法第二百十七條第一項定有明文，本院認本件車禍事故，
    應課以被害人甲○○百分之七十、被告戊○○百分之三十之過失責任為適當，且
    被害人卓冠琳應承擔被害人甲○○百分之七十之過失責任，業如前述，則被害人
    甲○○、卓冠琳就本件傷害之發生，與有過失，應負擔百分之七十之過失責任，
    原告代位被害人甲○○、卓冠琳為本件請求，爰減輕被告戊○○之賠償金額百分
    之七十。是原告本於侵權行為及強制汽車責任保險法第三十九條第一、二項之規
    定，所得請求被告戊○○賠償之金額計為一萬五千二百三十五元（計算式50783
    ×0.3＝15235，元以下四捨五入）。再被告戊○○主張被害人甲○○於車禍發生
    以後，九十年六月二十二日至同年六月二十五日在中國醫藥學院及林新醫院之醫
    療費用一萬四千一百八十七元，係由其支付，應加以扣除等語，業據其提出信用
    卡簽帳單一份為證（本院卷第二宗第五四八頁），且為原告所不爭執，則扣除後
    ，總計本件原告得向被告戊○○求償之金額，計為一千零四十八元（00000 -000
    00=1048）。
伍、綜上所述，原告以被告丁○○未依強制汽車責任保險法第四條之規定投保強制汽
    車責任保險，被告戊○○駕駛被告丁○○所有之汽車肇事，致被害人甲○○、卓
    冠琳受傷，基於強制汽車責任保險法第三十九條第一、二項之規定，請求被告戊○○給付一千零四十八元，及自支付命令狀繕本送達翌日即九十二年六月七日起
    至清償日止，按年息百分之五計算之法定遲延利息，為有理由，應予准許，逾此
    部分之請求為無理由，應予駁回。
陸、本件事證已臻明確，兩造其餘攻擊防禦方法與舉證，經審酌後核與判決結果無影
    響，爰不逐一論述，附此敘明。
柒、訴訟費用負擔之依據：民事訴訟法第七十九條。
中　　　華　　　民　　　國　　九十四　　年　　　四　　　月　　　十五　　日
                                        臺灣臺中地方法院民事第三庭
~B審判長法　官　張瑞蘭
~B　　　法　官　李悌愷
~B　　　法　官　洪堯讚
一、右為正本係照原本作成。
二、如不服本判決，應於判決送達後二十日內，向本院提出上訴狀。（須按他造當事
    人之人數附繕本）。
三、提起上訴，應以上訴狀表明(一)對於第一審判決不服之程度，及應如何廢棄或變更
    之聲明，(二)上訴理由（民事訴訟法第四百四十一條第一項第三款、第四款），提
    出於第一審法院。
四、因財產權而起訴之案件，其向第二審法院上訴，應依民事訴訟法第七十七條之十
    六、第七十七條之十三之規定，預納裁判費，本件上訴人提起上訴，自應依法繳
    納上訴裁判費，關於上訴裁判費計算式為新臺幣十萬元以下部分為一千五百元、
    逾十萬元至一百萬元部分為每萬元一百六十五元、逾一百萬元至一千萬元部分為
    每萬元一百四十八點五元，逾一千萬元至一億元部分為每萬元一百三十二元（其
    畸零之數不滿萬元，以萬元計算）。
中　　　華　　　民　　　國　　九十四　　年　　　四　　　月　　　十五　　日
~B法院書記官　吳淑願
